【裁判字號】    97,抗,236
【裁判日期】    971017
【裁判案由】    支付命令
【裁判全文】
臺灣高等法院高雄分院民事裁定           97年度抗字第236號
抗  告  人  乙○○○
            丙○○
上列抗告人因與相對人第一商業銀行股份有限公司間支付命令事
件，對於民國97年7 月14日台灣高雄地方法院97年度促字第2934
3號所為裁定提起抗告，本院裁定如下：
    主  文
抗告駁回。
抗告訴訟費用由抗告人負擔。
    理  由
一、抗告意旨略以：抗告人於民國97年6 月20日始接獲台灣高雄
    地方法院97年度促字第29343 號核發之支付命令，抗告人於
    97年7 月4 日提出異議，自未逾20日之不變期間，又抗告人
    丙○○家天天都有人在，該支付命令寄存於高雄縣政府警察
    局湖內分局路竹分駐所，亦有不當。原法院以抗告人丙○○
    提起之異議已逾法定期間為由，裁定駁回抗告人丙○○之異
    議，抗告人自是不服，爰提起本件抗告等語。
二、關於抗告人乙○○○部分：
  (一)按抗告為受裁定之當事人或其他訴訟關係人，對於裁定聲明
    不服之方法，若非受裁定之當事人或其他訴訟關係人，即不
    得為之（參見最高法院44年台抗字第104 號判例）。
  (二)查乙○○○對97年5 月13日原法院97年度促字第29343 號支
    付命令提出異議，原法院已就其異議而為處理，乙○○○並
    非本件原法院97年7 月14日異議駁回受裁定之當事人，其對
    之提起本件抗告，自不合法，應予駁回。
三、關於抗告人丙○○部分：
  (一)按債務人於支付命令送達後，逾20日之不變期間，始提出異
    議者，法院應以裁定駁回之，民事訴訟法第518 條定有明文
    。又送達不能依民事訴訟法第136 條、第137 條規定為之者
    ，得將文書寄存送達地之自治或警察機關，並作送達通知書
    兩份，一份黏貼於應受送達人住居所、事務所、營業所或其
    就業處所門首，另一份置於該送達處所信箱或其他適當位置
    ，以為送達。寄存送達，自寄存之日起，經10日發生效力。
    同法第138 條第1 項、第2 項亦定有明文。
  (二)經查，原法院97年5 月13日核發之支付命令記載抗告人丙○
    ○住址為高雄縣路竹鄉○○路34號，經郵務人員將支付命令
    送達於抗告人丙○○住所，因未獲會晤抗告人丙○○亦無受
    領文書之同居人或受僱人，因而依民事訴訟法第138 條第1
    項規定，於97 年5月21日將系爭支付命令寄存於路竹分駐所
    ，並作送達通知書兩份，一份投入該送達處所信箱，另一份
    黏貼在信箱旁邊之事實，業據證人即郵務人員甲○○證稱明
    確（本院卷第21頁），並有上開送達證書附原審卷可稽。依
    上說明，原法院就上開支付命令為寄存送達，並無不合。抗
    告人丙○○主張其於97年6 月20日始接獲支付命令，及該支
    付命令寄存於路竹分駐所不當云云，尚無可採。次查，依民
    事訴訟法第138 條第2 項之規定，系爭支付命令於97年5 月
    21日寄存日之翌日起算10日期間，至97年5 月31日發生送達
    效力，並自97年6 月1 日起算20日之異議期間，因抗告人丙
    ○○未異議而確定，抗告人丙○○遲至97年7 月4 日始具狀
    提出異議，原法院以逾期為由駁回其異議，核無不合。抗告
    人丙○○指摘原裁定不當，求予廢棄，為無理由，應予駁回
    。
四、據上論結，本件乙○○○之抗告不合法、丙○○之抗告無理
    由，依民事訴訟法第495 條之1 第1 項、第444 條第1 項、
    第449 條第1 項、第95條、第78條、第85條第1 項前段，裁
    定如主文。
中    華    民    國    97    年    10    月    17    日
                            民事第五庭
                                審判長法官  蔡明宛
                                法      官  魏式璧
                                法      官  曾錦昌
以上正本證明與原本無異。
本件不得再抗告。
中    華    民    國    97    年    10    月    20    日
                                書  記  官  梁美姿


司法院資訊處製作；財團法人民間司法改革基金會備份。
